【裁判字號】    97,抗,148
【裁判日期】    971027
【裁判案由】    拍賣抵押物
【裁判全文】
臺灣桃園地方法院民事裁定               97年度抗字第148號
抗  告  人  乙○○
                        號
相  對  人  國泰世華商業銀行股份有限公司
法定代理人  甲○○
上列抗告人與相對人間拍賣抵押物事件，對於中華民國97年5 月
15日本院簡易庭97年度司拍字第880 號民事裁定提起抗告，本院
裁定如下：
   主  文
抗告駁回。
抗告程序費用新台幣壹仟元由抗告人負擔。
    理  由
一、按抵押權人，於債權已屆清償期，而未受清償者，得聲請法
    院拍賣抵押物，就其賣得價金而受清償，民法第873 條定有
    明文。次按抵押權人聲請拍賣抵押物之裁定，係屬非訟事件
    ，祗須其抵押權已依法登記，並依登記之清償期業已屆至而
    未受清償時，法院即應為准許拍賣抵押物之裁定，如對於此
    項法律關係有爭執者，應由有爭執之人提起訴訟，以求解決
    ，不得僅依抗告程序聲明其有爭執，並據為廢棄拍賣裁定之
    理由（最高法院58年台抗字第524 號、51年台抗字第269 號
    判例可資參照）。
二、經查，本件相對人主張對於抗告人有原裁定所載之債權，並
    以原裁定主文所示之不動產設定抵押權，且經依法登記，該
    債權又已屆清償期而未受清償，有相對人提出之他項權利證
    明書、抵押權設定契約書、土地（建築改良物）抵押權設定
    契約書其他約定登記事項、貸款契約書、客戶貸款資料查詢
    、土地登記第二類謄本各乙件為證，原法院據以准許相對人
    拍賣抵押物之聲請，即無不當，抗告意旨雖以：系爭抵押權
    所擔保之房屋貸款債務，抗告人均依約按期繳納，相對人不
    得以與聲請人間另有信用貸款債務未清償為由，即為本件拍
    賣抵押物之請求，況系爭抵押權所擔保之債權範圍，並未及
    於上開信用貸款之債務等情，惟依抗告人所簽立之上開土地
    （建築改良物）抵押權設定契約書其他約定登記事項第1 條
    約定略以：「擔保物提供人所提供本抵押物之擔保範圍，包
    括債務人對抵押權人現在（包括過去所負現在尚未清償）及
    將來所負在本抵押權設定契約書所定債權最高限額內之借款
    、墊款、透支、票據、保證、信用卡消費款、損害賠償、行
    使抵押債權之訴訟及非訴訟費用等暨其他一切債務，及其他
    與在本抵押權設定契約書所定債權本金最高限額以內之債務
    及其利息、遲延利息、違約金、實行抵押權費用及強制執行
    費用之給付，以及因債務不履行而發生之損害賠償。」（原
    審卷附之貸款契約書第一章第1 條亦有類此約定），抗告人
    既對相對人另負信用貸款債務未依約清償乙節並不爭執，且
    依上開約定，該信用貸款之債務亦屬本件抵押權擔保範圍內
    ，抗告人此項抗辯即不足採。退步而言，縱令抗告人之抗告
    屬實，仍屬實體上法律關係之爭執，依首揭說明，抗告人應
    另行起訴，以求解決，茲仍提起抗告，請求廢棄原裁定，為
    無理由，應予駁回。
三、據上論結，本件抗告為無理由，依非訟事件法第21條第2 項
    、第24條第1項、第46條，民事訴訟法第495條之1第1項、第
    449條第1項、第78 條，裁定如主文。
中    華    民    國    97    年    10    月    27    日
                民事第一庭      審判長法  官  郭琇玲
                                      法  官  潘進柳
                                      法  官  吳爭奇
以上正本係照原本作成。
本裁定除以適用法規顯有錯誤為理由，並經本院許可外，不得再
抗告。如提起再抗告，應於收受後10日內，向本院提出再抗告狀
，並繳納再抗告費新台幣1,000 元。
中    華    民    國    97    年    10    月    31    日
                                      書記官  梁麗雲


司法院資訊處製作；財團法人民間司法改革基金會備份。
